臺灣雲林地方法院刑事裁定
111年度單聲沒字第85號
聲  請  人  臺灣雲林地方檢察署檢察官
被      告  陳品睿


            楊文益



上列聲請人因被告違反槍砲彈藥刀械管制條例案件（111 年度偵
字第1151號），單獨聲請宣告沒收物（111 年度聲沒字第54號）
，本院裁定如下：
    主  文
扣案如附表一編號2及附表二編號1、2所示之非制式手槍（含彈
匣壹個；槍枝管制編號：○○○○○○○○○○號）、未經試射之非制式子
彈參拾玖顆及制式子彈玖顆，均沒收之。
其餘聲請駁回。
    理  由
一、聲請意旨略以：雲林縣警察局斗南分局員警於民國110年10
    月21日上午10時35分許，經被告陳品睿同意搜索，在停放於
    臺中市○○區○○路0段00巷00號康茵行旅斜對面之車牌號碼000
    -0000號自用小客車內，扣得如附表一編號1所示之物，另於
    同日上午11時45分許，在彰化縣○○鎮○○路0 段000號被告陳
    品睿當時住處旁空地，扣得如附表一編號2至4所示之物(附
    表一編號3至4所示之物，非本案聲請沒收之範圍)；另於同
    日下午2 時57分許，經被告楊文益同意搜索，在彰化縣○○鎮
    ○○路000巷0號被告楊文益當時居處，扣得如附表二所示之物
    (其中附表二編號3至17所示之物，非本案聲請沒收之範圍)
    。因扣案如附表一編號1、2及附表二編號1、2所示之物，經
    送內政部警政署刑事警察局鑑定後，認均具殺傷力，有內政
    部警政署刑事警察局111 年1 月14日刑鑑字第1108022304號
    鑑定書在卷可稽，足認上開扣案物均屬違禁物無誤，爰依刑
    法第40條第2項、第38條第1項規定，聲請單獨宣告沒收等語
    。
二、按違禁物，不問屬於犯罪行為人與否，沒收之；違禁物或專
    科沒收之物得單獨宣告沒收，刑法第38條第1項、第40條第2
    項分別定有明文。次按槍砲彈藥刀械管制條例第4條第1項第
    1款、第2款所列槍砲、彈藥，包括其主要組成零件，非經中
    央主管機關許可，不得製造、販賣、運輸、轉讓、出租、出
    借、持有、寄藏或陳列，同條例第4條第2項、第5條亦分別
    定有明文。是以，具有殺傷力之各式槍砲、彈藥均係未經許
    可不得持有之物，應屬刑法所稱之違禁物。又子彈如經試射
    擊發，剩餘彈殼、彈頭，因不再具有子彈之功能，已非違禁
    物（最高法院94年度台上字第3195號判決意旨參照）。
三、經查：
㈠、被告2 人前因違反槍砲彈藥刀械管制條例等案件，因被告楊
    文益已於111年2月21日死亡，被告陳品睿犯罪嫌疑不足，經
    臺灣雲林地方檢察署（下稱雲林地檢署）檢察官以111年度
    偵字第1151號為不起訴處分，而被告陳品睿部分，經依職權
    送請再議，由臺灣高等檢察署臺南檢察分署檢察長於111 年
    4 月14日以111 年度上職議字第1380號處分書駁回再議確定
    等情，有上開不起訴處分書、駁回再議處分書、臺灣高等法
    院被告前案紀錄表及被告2 人之個人戶籍資料（完整姓名）
    查詢結果在卷可稽。
㈡、而本件扣案如附表一編號1、2及附表二編號1、2所示之物，
    經送內政部警政署刑事警察局鑑定，鑑定結果分別如附表一
    編號1、2及附表二編號1、2所示，有該局111 年1 月14日刑
    鑑字第1108022304號鑑定書1 份在卷可稽。是認如附表一編
    號2及附表二編號1、2所示之非制式手槍1支（含彈匣1個）
    、未經試射之非制式子彈39顆及制式子彈9 顆，均屬違禁物
    無訛，揆諸前揭說明，不問屬於犯人與否，應予宣告沒收，
    聲請人據此單獨聲請宣告沒收，於法有據，應予准許。至其
    餘扣案具殺傷力之非制式子彈25顆及制式子彈5顆，業經鑑
    驗試射擊發，所剩彈殼、彈頭已不具有子彈之完整結構，且
    已失去其效能，不具殺傷力，均非屬違禁物，聲請人就此部
    分聲請單獨宣告沒收，於法即有未合，應予駁回。另本件扣
    案如附表一編號3、4及附表二編號3至17所示之物，聲請人
    未聲請單獨宣告沒收，此有本院111年6月15日公務電話紀錄
    單在卷可查，本院自不得依職權併予宣告沒收，附此敘明。
四、依刑事訴訟法第455條之36第1項前段、第2項，刑法第38條
    第1項、第40條第2項，裁定如主文。
中　　華　　民　　國　　111 　年　　6 　　月　　16　　日
                  刑事第八庭  法  官  蕭孝如

以上正本證明與原本無異。
如不服本裁定，應於裁定送達後5 日內向本院提出抗告狀（須附
繕本）。
                              書記官  鄭庭羽
中　　華　　民　　國　　111 　年　　6 　　月　　16　　日

附表一（被告陳品睿遭扣得之部分）
編號 扣案物 查獲數量 未經試射數量 鑑定結果 備註 １ 改造子彈 3 顆 無 送鑑子彈3顆，鑑定情形如下： ㈠1 顆，認係非制式子彈，由口徑9mm制式空包彈組合直徑約9.0mm金屬彈頭而成，經試射，可擊發，認具殺傷力。 ㈡1 顆，認係非制式子彈，由金屬彈殼組合直徑約9.0mm金屬彈頭而成，經試射，可擊發，認具殺傷力。 ㈢1 顆，認係非制式子彈，由金屬彈殼組合直徑約9.0mm金屬彈頭而成，經試射，可擊發，認具殺傷力。 ⒈雲林縣警察局刑事警察大隊110年10月21日第一次搜索扣押筆錄、扣押物品目錄表（偵1151卷第33至34頁） ⒉雲林地檢署111年度彈保字第8號扣押物品清單（偵1151卷第134頁正反面） ⒊內政部警政署刑事警察局111年1月14日刑鑑字第1108022304號鑑定書（偵1151卷第63至70頁） ２ 改造子彈 67顆 44顆 送鑑子彈67顆，鑑定情形如下： ㈠35顆，認均係非制式子彈，由口徑9mm制式空包彈組合直經約9.0mm金屬彈頭而成，採樣12顆試射，均可擊發，認具殺傷力。 ㈡10顆，研判均係口徑9×19mm制式子彈，採樣3 顆試射，均可擊發，認具殺傷力。 ㈢9 顆，認均係非制式子彈，由金屬彈殼組合直徑約9.0mm金屬彈頭而成，採樣3 顆試射，均可擊發，認具殺傷力。 ㈣4 顆，認均係非制式子彈，由金屬彈殼組合直徑約9.0mm金屬彈頭而成，採樣1 顆試射，可擊發，認具殺傷力。 ㈤3 顆，研判均係口徑9×19mm制式子彈，採樣1 顆試射，可擊發，認具殺傷力。 ㈥3 顆，認均係非制式子彈，由金屬彈殼組合直徑約9.0mm金屬彈頭而成，採樣1 顆試射，可擊發，認具殺傷力。 ㈦2 顆，認均係非制式子彈，由金屬彈殼組合直徑約9.0mm金屬彈頭而成，採樣1 顆試射，可擊發，認具殺傷力。 ㈧1 顆，認係非制式子彈，由金屬彈殼組合直徑約9.0mm金屬彈頭而成，經試射，可擊發，認具殺傷力。 ⒈雲林縣警察局刑事警察大隊110年10月21日第二次扣押筆錄、扣押物品目錄表（偵1151卷第35至36頁） ⒉雲林地檢署111年度彈保字第8號扣押物品清單（偵1151卷第134頁正反面） ⒊內政部警政署刑事警察局111年1月14日刑鑑字第1108022304號鑑定書（偵1151卷第63至70頁） 　 　 　 　 　 ３ 白色木板（偽造車牌用） 2 片  無 (非本案聲請沒收之範圍，詳見本案聲請書及本院111年6月15日公務電話紀錄單)  ４ 偽造車牌用英文及數字 1 批    

附表二（被告楊文益遭扣得之部分）
編號 扣案物 查獲數量 未經試射數量 鑑定結果 備註 １ 改造手槍（含彈匣1個） 1 支  送鑑手槍1支（槍枝管制編號：0000000000號），認係非制式手槍，由仿手槍外型製造之槍枝，組裝已貫通之金屬槍管而成，擊發功能正常，可供擊發適用子彈使用，認具殺傷力。 ⒈雲林縣警察局刑事警察大隊110年10月21日扣押筆錄、扣押物品目錄表（偵1151卷第27至31頁） ⒉雲林地檢署111年度槍保字第9號扣押物品清單（偵1151卷第126頁） ⒊內政部警政署刑事警察局111年1月14日刑鑑字第1108022304號鑑定書（偵1151卷第63至70頁） ２ 90子彈 8 顆 4 顆 送鑑子彈8 顆，鑑定情形如下： ㈠3 顆，認均係非制式子彈，由口徑9mm制式空包彈組合直經約9.0mm金屬彈頭而成，採樣1 顆試射，可擊發，認具殺傷力。 ㈡3 顆，認均係非制式子彈，由金屬彈殼組合直經約9.0mm金屬彈頭而成，採樣1 顆試射，可擊發，認具殺傷力。 ㈢1 顆，研判係口徑9×19mm制式子彈，經試射，可擊發，認具殺傷力。 ㈣1 顆，認係非制式子彈，由金屬彈殼組合直徑約9.0mm金屬彈頭而成，經試射，可擊發，認具殺傷力。 ⒈雲林縣警察局刑事警察大隊110年10月21日扣押筆錄、扣押物品目錄表（偵1151卷第27至31頁） ⒉雲林地檢署111年度彈保字第8號扣押物品清單（偵1151卷第134頁正反面） ⒊內政部警政署刑事警察局111年1月14日刑鑑字第1108022304號鑑定書（偵1151卷第63至70頁） 　 　 　 　 ３ 海洛因 1 包  無 (非本案聲請沒收之範圍，詳見本案聲請書及本院111年6月15日公務電話紀錄單) ４ 甲基安非他命 1 包          ５ 封口機 1 臺    ６ ASUS筆記型電腦 1 臺    ７ 雄獅特級護貝膠膜 1 包    ８ SONY筆記型電腦 1 臺    ９ 彩色列表機 1 臺     偽造行照、本票半成品 1 張        A4影印紙 1 包     車牌（BHR-3093號） 2 面      偽造車牌（HA-9650號） 2 面         偽造車牌號碼影印字母 2 張         偽造五倍卷（500元面額） 2 張        16 偽造證件 5 張    17 IPHONE 牌手機 1 支